```{=latex}
\begin{scheader}
\section{Indicateurs \guillemetleft Climate Scores\guillemetright}


\subsection{Résumé du Test Climatique PACTA 2024}

Les trois pages suivantes des notes climatiques complètent le résumé exécutif de la PACTA en montrant les résultats générés automatiquement au niveau du portefeuille, sur la base des notes climatiques suisses publiées le 29.06.2022,qui est la version que les Institutions Financières devraient prendre en compte pour leur publication volontaire de 2024. RMI a décidé de fournir certaines des améliorations incluses dans la dernière version des Swiss Climate Scores, publiée le 08.12.2023 \textbf{\href{https://www.sif.admin.ch/fr/swiss-climate-scores-fr}{(lien)}} telles que la nouvelle méthodologie à appliquer dans les engagements vérifiés pour le Net Zero et l'inclusion de l'exposition à l'hydroélectricité dans l'« exposition aux activités liées aux combustibles fossiles et à l'énergie renouvelable, sur la base de la méthodologie PACTA ». Veuillez noter que toutes les informations requises par Swiss Climate Scores ne sont pas soumises par les utilisateurs lors de l'exercice PACTA ; il y a quelques déviations qui sont notées sur la page d'explication. En outre, les indicateurs d'exposition aux combustibles fossiles et l'alignement sur le réchauffement climatique sont basés sur la méthodologie et les secteurs PACTA. De plus amples informations sur la méthodologie et la mise en œuvre sont disponibles dans la section des commentaires.
\end{scheader}
```

```{=latex}
\subsection{Situation actuelle}

\begin{multicols}{2}

\textbf{Empreinte carbone}

Sont prises en compte toutes les sources d’émissions de gaz à effet de serre des entreprises du portefeuille, y compris les émissions pertinentes de leurs fournisseurs et produits (scope 1 à 3).

```

```{r emissions_scorecard, fig.height=2.7}

tryCatch(
  {
    data_emissions_scorecard <- prep_emissions_scorecard(
      emissions_data = emissions_data,
      audit_data = audit_data,
      currency_exchange_value = currency_exchange_value
    )
    plot_emissions_scorecard(data_emissions_scorecard)
  },
  error = function(e) {
    write_log(
      "ES: There was an error in prep/plot_emissions_scorecard(). Returning empty plot object.\n",
      file_path = log_dir
    )
    empty_plot_error_message()
  }
)
```

```{r emissions_scorecard_info}
total_portfolio_value_curr <- audit_data %>%
  dplyr::filter(.data$entity == "portfolio") %>%
  dplyr::mutate(value_usd = dplyr::if_else(value_usd < 0, 0, value_usd)) %>%
  dplyr::mutate(value_curr = .data$value_usd / .env$currency_exchange_value) %>%
  dplyr::pull("value_curr") %>%
  sum(na.rm = TRUE)

total_portfolio_percentage_equity <- (audit_data %>%
  dplyr::filter(.data$entity == "portfolio") %>%
  dplyr::filter(.data$asset_type == "Equity") %>%
  dplyr::mutate(value_curr = .data$value_usd / .env$currency_exchange_value) %>%
  dplyr::pull("value_curr") %>%
  sum(na.rm = TRUE)) /
  total_portfolio_value_curr

total_portfolio_percentage_bonds <- (audit_data %>%
  dplyr::filter(.data$entity == "portfolio") %>%
  dplyr::filter(.data$asset_type == "Bonds") %>%
  dplyr::mutate(value_curr = .data$value_usd / .env$currency_exchange_value) %>%
  dplyr::pull("value_curr") %>%
  sum(na.rm = TRUE)) /
  total_portfolio_value_curr

total_portfolio_percentage_coverage <- (total_portfolio_percentage_equity + total_portfolio_percentage_bonds)
  
```

```{=latex}

Benchmark:

\begin{center}
\begin{tabular}{ p{0.5\linewidth} p{0.5\linewidth} } 
 \hline
 Actions & Obligations d’entreprise \\ 
 \hline
 iShares MSCI World ETF & iShares Global Corp Bond UCITS ETF \\ 
 \hline
\end{tabular}
\end{center}

Actifs du portefeuille couverts par l'évaluation: \textbf{`r round(total_portfolio_percentage_coverage * 100)` \%}

\vfill\null
\columnbreak

\textbf{Exposition aux combustibles fossiles et aux énergies renouvelables, basée sur la méthodologie PACTA}

Les milieux scientifiques s’accordent sur la nécessité de sortir du charbon, de mettre un terme au financement des nouveaux projets impliquant des combustibles fossiles et d'augmenter les capacités en matière d’énergie renouvelable. La figure ci-dessous indique l'exposition financière (en \% d’actifs sous gestion) de ce portefeuille aux technologies dans les industries de l'extraction du charbon, du pétrole et du gaz en amont, de la production d'énergie fossile (y compris de charbon) et de la production d'énergie renouvelable (y compris hydrolique). L'exposition PACTA est basée sur les capacités de production et non sur les revenus.

```

```{r exposures_scorecard, fig.height=2.5}

tryCatch(
  {
    data_exposures_scorecard <- prep_exposures_scorecard(
      results_portfolio,
      scenario_selected = scenario_selected
    )
    plot_exposures_scorecard(data_exposures_scorecard)
  },
  error = function(e) {
    write_log(
      "ES: There was an error in prep/plot_exposures_scorecard(). Returning empty plot object.\n",
      file_path = log_dir
    )
    empty_plot_error_message()
  }
)
```

```{=latex}
\end{multicols}


\subsection{Transition Net Zéro}

\begin{multicols}{2}
\textbf{Score agrégé PACTA d'alignement climatique}

```

```{r scores_scorecard, fig.height=3}
tryCatch(
  {
    data_scores_scorecard <- prep_scores_scorecard(
      results_portfolio,
      scenario_source = scenario_source
    )
    plot_scores_scorecard(data_scores_scorecard)
  },
  error = function(e) {
    write_log(
      "ES: There was an error in prep/plot_scores_scorecard(). Returning empty plot object.\n",
      file_path = log_dir
    )
    empty_plot_error_message()
  }
)
```

```{r emissions_covered}

aggregate_score_emissions_covered_perc <- prep_scores_emissions_scorecard(
  emissions_data,
  log_dir = log_dir
)

aggregate_score_exposure_covered_perc <- prep_scores_exposure_scorecard(
  audit_data = audit_data,
  currency_exchange_value = currency_exchange_value,
  total_portfolio_value_curr = total_portfolio_value_curr,
  log_dir = log_dir
)

```

```{=latex}
Émissions du portefeuille couvertes par l'évaluation: \textbf{`r round(aggregate_score_emissions_covered_perc * 100)` \%}

Actifs du portefeuille couverts par l'évaluation: \textbf{`r round(aggregate_score_exposure_covered_perc * 100)` \%}

Scénario climatique utilisé: \textbf{WEO 2023}

\vfill\null
\columnbreak

Ce score représente l'alignement agrégé estimé des secteurs PACTA du portefeuille par rapport aux scénarios du WEO 2023. Il convient de garder à l'esprit que l'interprétation de ce score doit s'accompagner d'une analyse des résultats sous-jacents et de la stratégie d'investissement utilisée dans chacun des secteurs analysés, compte tenu des hypothèses sur lesquelles repose une mesure agrégée. Certains portefeuilles ayant des objectifs climatiques peuvent intentionnellement inclure des investissements dans des entreprises qui ne sont pas encore sur la bonne voie pour atteindre un alignement de 1,5 degré Celsius, cherchant plutôt à contribuer activement aux objectifs climatiques en améliorant l'alignement des entreprises investies afin d'amener une plus grande part de l'économie dans l'alignement au fil du temps. Le gouvernement suisse considère que l'ensemble des indicateurs ci-dessus et leur affichage représentent les meilleures pratiques actuelles en matière de transparence scientifique sur l'alignement des actifs du portefeuille avec les objectifs climatiques mondiaux.

\end{multicols}
```

\newpage

```{=latex}
\begin{multicols}{2}

\subsection{Engagements vérifiés aligné avec l'objectif Net Zéro}

Les entreprises s'engagent de plus en plus volontairement à passer à une consommation nette nulle et à fixer des objectifs intermédiaires. L'efficacité de ces engagements dépend de la crédibilité, de la scientificité et de la transparence des objectifs intermédiaires. Les informations suivantes sont basées sur les données du SBTi \textbf{\href{https://sciencebasedtargets.org/companies-taking-action}{(lien)}}.

```

```{r sbti_net_zero_commitments}
fin_data_net_zero_targets <- readr::read_csv(
  file.path(analysis_inputs_dir, "fin_data_net_zero_targets.csv"),
  col_types = readr::cols_only(
    isin = "c",
    asset_type = "c",
    factset_entity_id = "c",
    has_net_zero_commitment = "l"
  )
)

peers_net_zero_commitment <- readr::read_csv(
  file.path(score_card_dir, "peers_sbti_results.csv"),
  col_types = readr::cols_only(
    investor_name = "c",
    portfolio_name = "c",
    company_share_net_zero = "d",
    exposure_share_net_zero = "d"
  )
)

data_net_zero_commitments <- prep_net_zero_commitments(
  total_portfolio = total_portfolio,
  peer_group = peer_group,
  fin_data_net_zero_targets = fin_data_net_zero_targets,
  peers_net_zero_commitment = peers_net_zero_commitment
)

portfolio_company_share_net_zero <- data_net_zero_commitments %>% 
    filter(.data$name == "company_share_net_zero") %>% 
    pull(.data$this_portfolio)
peers_company_share_net_zero <- data_net_zero_commitments %>% 
    filter(.data$name == "company_share_net_zero") %>% 
    pull(.data$peergroup)

portfolio_exposure_share_net_zero <- data_net_zero_commitments %>% 
    filter(.data$name == "exposure_share_net_zero") %>% 
    pull(.data$this_portfolio)
peers_exposure_share_net_zero <- data_net_zero_commitments %>% 
    filter(.data$name == "exposure_share_net_zero") %>% 
    pull(.data$peergroup)
```

```{=latex}

\begin{itemize}
\item Proportion du portefeuille soumise à des engagements publics en faveur de l'objectif zéro et à des objectifs intermédiaires crédibles et vérifiés : \textbf{`r paste0(round(portfolio_exposure_share_net_zero * 100))` \% (Moyenne chez les pairs: `r paste0(round(peers_exposure_share_net_zero * 100))` \%)}

\item Part des entreprises du portefeuille ayant des engagements vérifiés en matière d'émissions nettes nulles et des objectifs intermédiaires crédibles (comme indiqué dans la carte de pointage suisse 2022) : \textbf{`r paste0(round(portfolio_company_share_net_zero * 100))` \% (Peers average: `r paste0(round(peers_company_share_net_zero * 100))` \%)}
\end{itemize}
```

```{=latex}
\subsection{Suivi de l'objectif Net Zéro}

Les institutions financières peuvent contribuer à la transition vers un niveau net zéro en alignant leur stratégie d'investissement sur une trajectoire cohérente de décarbonisation de  1.5\textdegree C.

```

```{r management_to_net_zero}
data_net_zero_available <- file.exists(file.path(score_card_dir, "management_to_net_zero.csv"))
if (data_net_zero_available) {
  management_to_net_zero_info <- readr::read_csv(
    file.path(score_card_dir, "management_to_net_zero.csv"),
    col_types = readr::cols_only(
      question = "c",
      user = "l",
      peers = "d"
    )
  )
  
  are_interim_targets_self_managed_assets_user <- management_to_net_zero_info %>% 
    filter(.data$question == "interim_targets_self_managed_assets") %>% 
    pull(.data$user)
  
  perc_interim_targets_self_managed_assets_peers <- management_to_net_zero_info %>% 
    filter(.data$question == "interim_targets_self_managed_assets") %>% 
    pull(.data$peers)
  
  are_interim_targets_external_assets_user <- management_to_net_zero_info %>% 
    filter(.data$question == "interim_targets_external_assets") %>% 
    pull(.data$user)
  
  perc_interim_targets_external_assets_peers <- management_to_net_zero_info %>% 
    filter(.data$question == "interim_targets_external_assets") %>% 
    pull(.data$peers)
  
  is_verified_commitment_net_zero_user <- management_to_net_zero_info %>% 
    filter(.data$question == "verified_commitment_net_zero") %>% 
    pull(.data$user)
  
  perc_iverified_commitment_net_zero_peers <- management_to_net_zero_info %>% 
    filter(.data$question == "verified_commitment_net_zero") %>% 
    pull(.data$peers)

}
```
```{=latex}

\begin{itemize}
\item L'institution dispose-t-elle d'objectifs intermédiaires concrets pour atteindre l'objectif Net Zéro d'ici 2050, par exemple pour 2030 ?
\begin{itemize}
  \item Pour les actifs autogérés dans le domaine de l'investissement, en particulier les actions cotées et les obligations d'entreprises: \textbf{`r if (data_net_zero_available) {if (are_interim_targets_self_managed_assets_user) {"YES"} else {"NO"}} else {"Unknown"}` (Pairs: `r if (data_net_zero_available) {paste0(round(perc_interim_targets_self_managed_assets_peers * 100),"\\% - YES")} else {"Unknown"}`)}
   \item Comme exigences pour les investissements externes/obligatoires/fonds d'investissement, en particulier pour les actions cotées et les obligations d'entreprises : \textbf{`r if (data_net_zero_available) {if (are_interim_targets_self_managed_assets_user) {"YES"} else {"NO"}} else {"Unknown"}` (Pairs: `r if (data_net_zero_available) {paste0(round(perc_interim_targets_external_assets_peers * 100),"\\% - YES")} else {"Unknown"}`)}
  \end{itemize}
\item Le portefeuille fait-il partie d'un engagement vérifié par une tierce partie de l'institution financière en faveur d'une consommation nette zéro, y compris des objectifs intermédiaires crédibles ?
  \textbf{`r if (data_net_zero_available) {if (is_verified_commitment_net_zero_user) {"YES"} else {"NO"}} else {"Unknown"}`  (Pairs: `r if (data_net_zero_available) {paste0(round(perc_iverified_commitment_net_zero_peers * 100), "\\% - YES")} else {"Unknown"}`)}
 
\end{itemize}
  
```

```{=latex}
\subsection{Gestion Crédible des questions climatiques}

Les institutions financières peuvent contribuer à la transition vers le Net Zéro, en s'engageant avec les entreprises investies dans des plans de transition alignés sur le net-zéro, vérifiés par des tiers et fondés sur des données scientifiques, jusqu'en 2050.

```

```{r credible_climate_stewardship}
data_stewardship_available <- file.exists(file.path(score_card_dir, "credible_climate_stewardship.csv"))
if (data_stewardship_available) {
  credible_climate_stewardship_info <- readr::read_csv(
    file.path(score_card_dir, "credible_climate_stewardship.csv"),
    col_types = readr::cols_only(
      question = "c",
      user = "d",
      peers = "d"
    )
  )
  
  active_climate_engagement_user <- credible_climate_stewardship_info %>% 
    filter(.data$question == "active_climate_engagement") %>% 
    pull(.data$user)
  
  perc_active_climate_engagement_peers <- credible_climate_stewardship_info %>% 
    filter(.data$question == "active_climate_engagement") %>% 
    pull(.data$peers)
  
  share_active_enagagement_user <- credible_climate_stewardship_info %>% 
    filter(.data$question == "share_active_engagement") %>% 
    pull(.data$user)
  
  avg_share_active_enagagement_peers <- credible_climate_stewardship_info %>% 
    filter(.data$question == "share_active_engagement") %>% 
    pull(.data$peers)
  
  share_active_votes_user <- credible_climate_stewardship_info %>% 
    filter(.data$question == "share_active_votes") %>% 
    pull(.data$user)
  
  avg_share_active_votes_peers <- credible_climate_stewardship_info %>% 
    filter(.data$question == "share_active_votes") %>% 
    pull(.data$peers)
  
  is_clim_engagement_initiative_user <- credible_climate_stewardship_info %>% 
    filter(.data$question == "clim_engagement_initiative") %>% 
    pull(.data$user)
  
  perc_clim_engagement_initiative_peers <- credible_climate_stewardship_info %>% 
    filter(.data$question == "clim_engagement_initiative") %>% 
    pull(.data$peers)
}

```

```{=latex}

\begin{itemize}
\item Les entreprises du portefeuille sont-elles soumises à une gestion crédible en matière de transition climatique ?
\textbf{`r if (data_stewardship_available) {if (active_climate_engagement_user == 1) {"YES"} else {"NO"}} else {"Unknown"}` (Peers: `r if (data_stewardship_available) {paste0(round(perc_active_climate_engagement_peers * 100),"\\% - YES")} else {"Unknown"}`)}
\begin{itemize}
  \item Part des entreprises faisant actuellement l'objet d'un engagement actif en faveur du climat: \textbf{`r if (data_stewardship_available) {paste0(round(share_active_enagagement_user * 100), "\\%")} else {"Unknown"}` (Moyenne des pairs: `r if (data_stewardship_available) {paste0(round(avg_share_active_enagagement_peers * 100),"\\%")} else {"Unknown"}`)}
   \item Part des votes en faveur du climat soutenus : \textbf{`r if (data_stewardship_available) {paste0(round(share_active_votes_user * 100), "\\%")} else {"Unknown"}` (Moyennes des pairs: `r if (data_stewardship_available) {paste0(round(avg_share_active_votes_peers * 100),"\\%")} else {"Unknown"}`)}
  \end{itemize}
\item L'institution financière est-elle membre d'une initiative sur le climat ?
  \textbf{`r if (data_stewardship_available) {if (is_clim_engagement_initiative_user == 1) {"YES"} else {"NO"}} else {"Unknown"}`  (Peers: `r if (data_stewardship_available) {paste0(round(perc_active_climate_engagement_peers * 100), "\\% - YES")} else {"Unknown"}`)}
 
\end{itemize}
\end{multicols}
  
```

\newpage

```{=latex}
\begin{scheader}
\section{Indicateurs \guillemetleft Climate Scores\guillemetright}


\subsection{Résumé Analytique PACTA 2024}

CRITÈRES MINIMAUX POUR LES SWISS CLIMATE SCORES ET MISE EN ŒUVRE DANS LE TEST CLIMATIQUE PACTA COORDONNÉ

\end{scheader}
```

### L’empreinte carbone

L'indicateur d’empreinte carbone inclut l'empreinte carbone (CO~2~e/ M de CHF investis) mais pas l'intensité carbone (émissions par chiffre d'affaires) comme dans la proposition des \guillemetleft Swiss Climate Scores\guillemetright . Des exigences strictes sont satisfaites.

Exigences strictes:

* Inclusion des scopes 1 et 2, et du scope 3 si pertinente.
* L'inclusion des émissions de scope 3 doit au minimum être alignée sur le calendrier décrit dans le règlement de référence de l'UE 2019/2089.

### Exposition aux combustibles fossiles et aux énergies renouvelables

Le **Score d'exposition dans le présent résumé analytique:** diffère des exigences de la proposition suisse, car les Swiss Scores ont été lancés alors que le Test climatique PACTA Suisse 2024 était déjà dans sa phase de développement. Alors que la proposition Swiss Scores mesure la part des entreprises ayant des activités liées aux combustibles fossiles, l'indicateur d'exposition PACTA mesure l'exposition financière, en termes d'actif sous gestion en \% de ce portefeuille, aux technologies concernées. L'exposition PACTA n'est pas basée sur les données relatives aux revenus, mais sur des données au niveau de l'entreprise basées sur les actifs et représentant les activités physiques réelles. Ces activités sont ensuite attribuées aux titres financiers, puis affectées au portefeuille. L'affectation par portefeuille se fait avec l'approche de pondération du portefeuille (PA) qui calcule les expositions technologiques du portefeuille en fonction de la pondération de chaque position au sein du portefeuille. 


Caractéristiques:

* L'indicateur présente l'exposition financière à chaque technologie en fonction de la répartition technologique du secteur principal de chaque entreprise
* L'indicateur est basé sur les données relatives aux actifs physiques au lieu d’être basé sur les données relatives aux revenus
* L'indicateur ne présente que l'exposition au secteur de base d'une entreprise (dans ce cas : charbon, pétrole et gaz, production d'électricité) ; c'est-à-dire que les actifs énergétiques d'Apple ne sont pas inclus car l'activité principale d'Apple n'est pas l'énergie
* Ainsi, l'indicateur peut montrer à quel point un portefeuille est exposé à différentes technologies au sein du même secteur (par exemple : la production d'électricité à partir de combustibles fossiles par rapport à la production d'électricité à partir d'énergies renouvelables)
* La catégorie d'émission des activités diffère d'un secteur à l'autre et comprend \guillemetleft l'exploitation minière\guillemetright \ pour le charbon, \guillemetleft l'amont\guillemetright pour le pétrole et le gaz, et la \guillemetleft production\guillemetright \ pour l'électricité. Pour obtenir de plus amples informations, veuillez consulter la documentation sur le score agrégé à la page suivante

Pour favoriser la transition, les investissements dans les solutions climatiques sont essentiels mais ne peuvent pas être évalués uniquement par des mesures basées sur les émissions de CO~2~. Par conséquent, le tableau de l'exposition comprend également l'exposition aux énergies renouvelables.

**Exigences impératives pour les Swiss Scores:**

Pour les activités liés au charbon, ou à l'extraction d'autres combustibles fossiles:
* Le seuil de 5\% des recettes (PAI4 en vertu du règlement SFDR de l'UE 2019/2088) s'applique à la fois aux activités directement liées à l'exploration et à la production de combustibles fossiles et, si les données sont facilement disponibles, aux activités finançant cette production (pour le charbon, selon la liste mondiale de sortie du charbon ou similaire).
* Le champ d'application des activités comprend l'ensemble de la chaîne de valeur, allant de l'exploration, l'exploitation minière, l'extraction, la production, la transformation, le stockage, le raffinage et la distribution, y compris le transport, le stockage et le commerce (conformément au règlement SFDR 2019/2088 de l'UE).

### Engagements vérifiés en faveur de l'objectif Net Zéro

_Les exigences minimales sont respectées et RMI fournit également la version précédente de la mesure à l'intention des institutions financières, ce qui permet de comparer sa progression par rapport à l'exercice précédent._

Exigences impératives:

* Les entreprises doivent s’être engagées publiquement à atteindre zéro émissions nettes et leurs objectifs à court terme avoir été certifiés par l’un des prestataires suivants :  Science Based Targets initiative (SBTi).

### Gestion en fonction de l'objectif Net Zéro

La question initiale, « La stratégie d'investissement inclut-elle un objectif de réduction des émissions de gaz à effet de serre de ses investissements sous-jacents par le biais d'objectifs concrets à court (1-3 ans) ou à moyen terme (5 ans) ? **NON/OUI** » a été reformulée comme suit : »L'institution dispose-t-elle d'objectifs intermédiaires concrets pour atteindre l'objectif Net Zéro d'ici 2050, par exemple 2030 ? » Ce changement vise à mieux rendre compte de la question incluse dans l'enquête qualitative.

Les réponses qui ont été prises en compte pour chaque question sont présentées ci-dessous :

* L'institution dispose-t-elle d'objectifs intermédiaires concrets pour atteindre l'objectif Net Zéro d'ici 2050, par exemple pour 2030 ? 
    * Mise en œuvre : Les résultats de cette section reflètent les réponses fournies par les institutions financières dans la section 3 de l'enquête qualitative. 
* Le portefeuille fait-il partie d'un engagement vérifié par une tierce partie de l'institution financière en faveur de l'objectif Net Zéro, y compris des objectifs intermédiaires crédibles ? 
    * Mise en œuvre : \guillemetleft Oui \guillemetright signifie que l'utilisateur a indiqué dans l'enquête qualitative que son organisation s'est engagée publiquement en tant que membre d'une initiative indépendante à la question 1, section 3 de l'enquête qualitative.
    
**Critères minimaux pour les Swiss Scores:**

* Pour inclure des portefeuilles comme faisant partie d'un engagement Net Zéro vérifié par une tierce partie, ils doivent faire partie des objectifs Net Zéro communiqués publiquement dans le cadre de l'une des alliances sectorielles de la Glasgow Financial Alliance for Net-Zero (GFANZ).
* Si l'on affirme que la stratégie d'investissement comprend un objectif de réduction des émissions de gaz à effet de serre du portefeuille ou de ses investissements sous-jacents, les émissions du scope 3 incluses doivent au minimum être alignées sur le calendrier décrit dans le règlement de référence de l'UE 2019/2089.


### Stratégie climatique générale incluant un dialogue crédible sur le climat

_**Mise en œuvre**Les résultats fournis dans cette section sont basés sur les réponses des utilisateurs aux questions posées dans l'enquête qualitative, et s'écartent donc des exigences strictes pour les Swiss Climate Scores (voir ci-dessous)._

Les résultats fournis dans cette section sont basés sur les réponses des utilisateurs aux questions posées dans l'enquête qualitative, et s'écartent donc des exigences strictes pour les Swiss Climate Scores (voir ci-dessous). Les institutions financières doivent vérifier si elles satisfont aux exigences strictes présentées dans les notes climatiques suisses.

Les réponses qui ont été prises en compte pour chaque question sont présentées ci-dessous :

* Les entreprises du portefeuille sont-elles soumises à une gestion crédible de la transition climatique ? 
  * Mise en œuvre : \guillemetleft Oui \guillemetright signifie que l'utilisateur a indiqué dans l'enquête qualitative que son organisation mène des activités d'engagement ou qu'elle exerce des droits de vote directement ou en externalisant tout ou partie de l'une de ces options.
  
* Part du portefeuille faisant actuellement l'objet d'un engagement actif : 
  * Mise en œuvre : Valeur indiquée dans l'enquête qualitative par l'utilisateur.
* Proportion des votes sur les résolutions relatives au climat au cours de l'année écoulée compatibles avec un objectif de Net Zéro en 2050.
  * Mise en œuvre : Valeur indiquée dans l'enquête qualitative par l'utilisateur.
* L'institution financière est-elle membre d'une initiative climatique ?
  * Mise en œuvre : \guillemetleft Oui \guillemetright indique que l'utilisateur a répondu \guillemetleft Oui \guillemetright aux deux premières options de la section 6 du questionnaire qualitatif : \guillemetleft Oui , membre d'une initiative d'engagement non commerciale et collaborative \guillemetright et/ou \guillemetleft Oui, nous attribuons un contrat d'engagement climatique à des fournisseurs commerciaux\guillemetright.

**Exigences impératives:**

* Les votes directs ou par procuration doivent être compatibles avec l’objectif de zéro émissions nettes en 2050.
* Toute stratégie d’engagement associée doit être compatible avec l’objectif de zéro émissions nettes en 2050. Exemple d’initiative en faveur du climat: Climate Action 100+.
* La procédure de gradation des mesures en cas de non atteinte des objectifs de dialogue (escalation) doit être clairement définie et accessible.

### Score agrégé PACTA d'alignement climatique

**Mise en œuvre:**

* PACTA mesure l'alignement des plans de production prospectifs à 5 ans des entreprises avec le scénario WEO 2023.
* Score sectoriel, agrégé en un seul score ;
* La plupart des secteurs pertinents pour le climat, y compris les contributions
* Cas d'utilisation: 
  * Les institutions financières peuvent communiquer en interne et en externe sur les performances climatiques de manière simple et compréhensible.
  * Les investisseurs peuvent comprendre les priorités du portefeuille et obtenir des informations sur les risques potentiels à long terme liés à la transition.
  * Les superviseurs seront en mesure de comprendre la position de l’IF par rapport à ses pairs en ce qui concerne le changement climatique.

**Exigences impératives:**

* Laissez-vous guider par l'objectif de neutralité carbone d'ici 2050, conformément à la limite de réchauffement de 1,5$\text{\textdegree}$C de l'Accord de Paris et conformément aux dernières conclusions du GIEC.
* Se conformer aux considérations techniques du rapport PAT 2021 du TCFD intitulé \guillemetleft Evaluation de l'alignement du portefeuille – considérations techniques\guillemetright . Respecter notamment les points suivants:
  * Sélectionner un scénario de 1,5$\text{\textdegree}$C qui respecte, au minimum, les critères de sélection de scénarios définis par l'initiative Science Based Targets (SBTi) dans son document intitulé \guillemetleft Foundations of Science-Based Target Setting\guillemetright \ (Fondements de l'établissement d'objectifs fondés sur la science) (considération 7).
  * Accorder la priorité aux indices de référence détaillés lorsqu'ils reflètent de manière significative des différences importantes dans la faisabilité de la décarbonation entre les industries ou les régions concernées (considération 8).
  * Inclure les émissions de scope 3 pour les secteurs pour lesquels elles sont les plus significatives et pour lesquels des indices de référence peuvent être facilement extraits des scénarios existants (combustibles fossiles, mines, automobile) (considération 11). 
  * En outre: A noter que la méthodologie PACTA ne se base pas sur les émissions mais sur les plans de production des entreprises. L'analyse basée sur la production donne cependant une indication des catégories suivantes: 
    * Scope 1 et 2 pour la production d'acier
    * Scope 3 pour l'extraction de combustibles fossiles, la construction automobile
    * Scope 1 pour la production d'électricité et l'aviation
* Autoriser le gouvernement suisse à divulguer des scores de température implicites agrégés et basés sur votre méthodologie en utilisant les indices suivants afin de les comparer avec d'autres prestataires : SMI, MSCI World, MSCI World Materials, MSCI World Industrials, MSCI World Utilities, MSCI World Real Estate.


**Exigences importantes, mais pas impératives:**

Indice de référence utilisé:

* Au minimum, une approche au niveau du sous-secteur basée sur des sources scientifiques externes et reproductibles pour l'analyse comparative devrait être utilisée pour les secteurs à fortes émissions, les entreprises se voyant attribuer une \guillemetleft part équitable\guillemetright \ du budget carbone mondial en fonction de leur mix d'activités.
* Les solutions climatiques, en particulier pour le secteur de l'électricité, doivent également être couvertes et comparées au scénario respectif, car la montée en puissance des énergies renouvelables est un facteur clé de la transition selon l'AIE. 

Objectifs à long terme de l'entreprise, actions à court terme et sources de données:

* Inclure les plans d'investissement à court terme 
* Dans la mesure du possible, utiliser des données validées par des tiers au niveau de l'actif. Être le plus transparent possible sur les sources de données.
* Ne pas autoriser les données sur les émissions évitées au niveau de l'entreprise, étant donné l'absence de normes concernant la déclaration des émissions évitées au niveau de l'entreprise et les difficultés et problèmes techniques liés à un tel calcul. Prendre plutôt en compte les solutions climatiques, et au minimum les énergies renouvelables.
* _Exigences non satisfaites: _
  * Évaluer la crédibilité des plans de réduction des émissions des entreprises et déterminer s'ils sont validés de manière externe (comme par le SBTi) comme étant fondés sur des données scientifiques, conformément à l'objectif de neutralité carbone à atteindre d'ici 2050. 
  * Valider, si les engagements à long terme correspondent à l'action à court terme
  * L'inclusion des émissions de scope 3 doit au minimum être alignée sur le calendrier décrit dans le règlement de référence de l'UE 2019/2089. 


Pour calculer l'alignement du portefeuille

* _En outre:_ Le score d'alignement climatique agrégé PACTA n'est pas un score d'augmentation implicite de la température (AIT). Par conséquent, la méthode PACTA ne peut pas fournir un niveau de confiance pour le score lui-même. Au lieu de cela, des scénarios fiables pour les scénarios sélectionnés existent et sont comme suit: 
  * 50% de probabilité de ne pas dépasser 1,4$\text{\textdegree}$C de réchauffement pour le scénario Net Zéro en 2050 NZE (WEO 2023)
  * 50% de probabilité de ne pas dépasser 1,7$\text{\textdegree}$C de réchauffement pour le scénario de Announced Pledges APS (WEO 2023)
  * Probabilité de 50% de ne pas dépasser 2,4$\text{\textdegree}$C de réchauffement pour le scénario Baseline (WEO 2023) 

Pour le Swiss Climate Test 2022, RMI a utilisé le scénario GECO 2021 pour générer le PACTA Aggregated Climate Alignment Score. Pour l'évaluation de 2024, RMI utilise le scénario WEO 2023, étant donné sa plus grande couverture sectorielle par rapport au scénario GECO. Il convient de noter que les deux séries de scénarios englobent trois scénarios aux ambitions différentes. Un scénario de 1,5$\text{\textdegree}$C, un scénario qui intègre les promesses annoncées par les différents pays, y compris les NDC des pays, et un scénario de référence. En outre, les scénarios de l'AIE présentent des objectifs plus ambitieux pour certaines technologies, comme indiqué ci-dessous :

* Le scénario NZE de l'AIE prévoit une transition plus rapide vers l'électrification que le scénario GECO 1.5.
* Le pétrole et le gaz devraient diminuer plus rapidement dans les scénarios APS et NZE par rapport aux projections du GECO.
* Les énergies renouvelables devraient également augmenter deux fois plus vite dans le scénario STEPS par rapport au scénario de base GECO2021.

Les exigences ne sont pas satisfaites car le score agrégé n'est pas un ITR.

* Les scores de température implicite devraient être calculés en utilisant un niveau de confiance de 66 %, plutôt que 50 %.
* Calculer les scores de réchauffement sur la base des émissions cumulées jusqu'en 2050, afin de tenir compte de manière appropriée de la relation physique entre les émissions cumulées et les résultats du réchauffement.
  
