<span style="color:red"><font size="5">TO BE REVIEWED FOR COP 2024</font></span>

```{=latex}
\begin{scheader}
\section{Climate Score Indikatoren}
Die folgenden drei Seiten zu den Klimaverträglichkeits-Indikatoren ergänzen die PACTA-Zusammenfassung mit automatisch generierten Ergebnissen auf Portfolioebene, die auf den Swiss Climate Scores basieren, welche 29.06.2022 veröffentlicht wurden. \textbf{\href{https://www.sif.admin.ch/sif/en/home/documentation/press-releases/medienmitteilungen.msg-id-89524.html}{(link)}}. Diese Version sollten die Finanzinstitute für ihre freiwillige Veröffentlichung im Jahr 2024 beachten. Das RMI hat beschlossen zusätzlich einige der in der letzten Version des Swiss Climate Scores vom 08.12.2023 enthaltenen Verbesserungen zur Verfügung zu stellen,\textbf{\href{https://www.sif.admin.ch/sif/en/home/documentation/press-releases/medienmitteilungen.msg-id-99293.html}{(link)}},wie z.B. die neue Methodik, die bei den überprüften Verpflichtungen zu Net-Zero angewandt wird, und die Einbeziehung der Wasserkraft in das „Engagement gegenüber fossilen Brennstoffen und erneuerbaren Energien, basierend auf der PACTA-Methodik“.  Bitte beachten Sie, dass nicht alle für die Swiss Climate Scores geforderten Informationen von den Nutzern während der PACTA-Übung eingereicht werden; es gibt einige Abweichungen, die auf der Informationsseite vermerkt sind. Außerdem basieren die Indikatoren für das Engagement durch fossile Brennstoffe und die Ausrichtung auf die globale Erwärmung auf der PACTA-Methodik und den Sektoren. Weitere Informationen über die Methodik und die Umsetzung finden Sie im Kommentar-Abschnitt.
\end{scheader}
```

```{=latex}
\subsection{IST-ZUSTAND}

\begin{multicols}{2}

\textbf{CO\textsubscript{2}-Fussabdruck}

Erfasst werden alle Quellen von Treibhausgasemissionen der investierten Unternehmen (Scope 1-3), einschliesslich der relevanten Emissionen ihrer Lieferanten und Produkte.

```

```{r emissions_scorecard, fig.height=2.7}

tryCatch(
  {
    data_emissions_scorecard <- prep_emissions_scorecard(
      emissions_data = emissions_data,
      audit_data = audit_data,
      currency_exchange_value = currency_exchange_value
    )
    plot_emissions_scorecard(data_emissions_scorecard)
  },
  error = function(e) {
    write_log(
      "ES: There was an error in prep/plot_emissions_scorecard(). Returning empty plot object.\n",
      file_path = log_dir
    )
    empty_plot_error_message()
  }
)
```

```{r emissions_scorecard_info}
total_portfolio_value_curr <- audit_data %>%
  dplyr::filter(.data$entity == "portfolio") %>%
  dplyr::mutate(value_usd = dplyr::if_else(value_usd < 0, 0, value_usd)) %>%
  dplyr::mutate(value_curr = .data$value_usd / .env$currency_exchange_value) %>%
  dplyr::pull("value_curr") %>%
  sum(na.rm = TRUE)

total_portfolio_percentage_equity <- (audit_data %>%
  dplyr::filter(.data$entity == "portfolio") %>%
  dplyr::filter(.data$asset_type == "Equity") %>%
  dplyr::mutate(value_curr = .data$value_usd / .env$currency_exchange_value) %>%
  dplyr::pull("value_curr") %>%
  sum(na.rm = TRUE)) /
  total_portfolio_value_curr

total_portfolio_percentage_bonds <- (audit_data %>%
  dplyr::filter(.data$entity == "portfolio") %>%
  dplyr::filter(.data$asset_type == "Bonds") %>%
  dplyr::mutate(value_curr = .data$value_usd / .env$currency_exchange_value) %>%
  dplyr::pull("value_curr") %>%
  sum(na.rm = TRUE)) /
  total_portfolio_value_curr

total_portfolio_percentage_coverage <- (total_portfolio_percentage_equity + total_portfolio_percentage_bonds)
  
```

```{=latex}

Benchmark:

\begin{center}
\begin{tabular}{ p{0.46\linewidth} p{0.46\linewidth} } 
 \hline
 Aktien & Unternehmensanleihen \\ 
 \hline
 MSCI World ETF & iShares Global Corp Bond \\ 
 & UCITS ETF \\
 \hline
\end{tabular}
\end{center}

Im Rahmen der Bewertung abgedeckte Portfolio-Vermögenswerte: \textbf{`r round(total_portfolio_percentage_coverage * 100)` \%}

\vfill\null
\columnbreak

\textbf{Exposition gegenüber fossilen Brennstoffen und erneuerbaren Energien gemäss der PACTA-Methodik}

Es besteht ein wissenschaftlicher Konsens über die Notwendigkeit, aus Kohle auszusteigen, die Finanzierung neuer Projekte für fossile Brennstoffe einzustellen und die Kapazitäten für erneuerbare Energien und für Wasserkraft auszubauen. Die nachstehende Abbildung zeigt das finanzielle Engagement (AUM in \%) dieses Portfolios in Technologien der Sektoren Kohlebergbau, Öl- und Gasgewinnung (Upstream), Stromerzeugung aus fossilen Brennstoffen (inkl. Kohleverstromung) und Stromerzeugung aus erneuerbaren Energien und Wasserkraft. Die PACTA-Exposition basiert auf den Produktionskapazitäten und nicht dem Umsatz. 

```

```{r exposures_scorecard, fig.height=2.5}

tryCatch(
  {
    data_exposures_scorecard <- prep_exposures_scorecard(
      results_portfolio,
      scenario_selected = scenario_selected
      )
    plot_exposures_scorecard(data_exposures_scorecard)
  },
  error = function(e) {
    write_log(
      "ES: There was an error in prep/plot_exposures_scorecard(). Returning empty plot object.\n",
      file_path = log_dir
    )
    empty_plot_error_message()
  }
)
```

```{=latex}
\end{multicols}

\subsection{TRANSITION ZU NETTO-NULL}

\begin{multicols}{2}
\textbf{PACTA Aggregierter Score zur Klimaausrichtung}

```

```{r scores_scorecard, fig.height=3}
tryCatch(
  {
    data_scores_scorecard <- prep_scores_scorecard(
      results_portfolio,
      scenario_source = scenario_source
      )
    plot_scores_scorecard(data_scores_scorecard)
  },
  error = function(e) {
    write_log(
      "ES: There was an error in prep/plot_scores_scorecard(). Returning empty plot object.\n",
      file_path = log_dir
    )
    empty_plot_error_message()
  }
)
```

```{r emissions_covered}

aggregate_score_emissions_covered_perc <- prep_scores_emissions_scorecard(
  emissions_data,
  log_dir = log_dir
)

aggregate_score_exposure_covered_perc <- prep_scores_exposure_scorecard(
  audit_data = audit_data,
  currency_exchange_value = currency_exchange_value,
  total_portfolio_value_curr = total_portfolio_value_curr,
  log_dir = log_dir
)

```

```{=latex}

Abgedeckte Portfolio-Emissionen: \textbf{`r round(aggregate_score_emissions_covered_perc * 100)` \%}

Portfolio-Vermögenswerte: \textbf{`r round(aggregate_score_exposure_covered_perc * 100)` \%}

Verwendetes Klimaszenario: \textbf{WEO 2023}

\vfill\null
\columnbreak

Dieser Score zeigt die geschätzte Gesamtausrichtung der PACTA-Sektoren im Portfolio auf die WEO 2023-Szenarien hin. Bitte beachten Sie, dass bei der Interpretation dieses Scores die Analyse der zugrundeliegenden Ergebnisse und die in jedem der analysierten Sektoren angewandte Anlagestrategie berücksichtigt werden muss, da ein aggregiertes Ergebnis immer auf bestimmten Annahmen beruht. Manche Portfolios, die sich Klimaziele setzen, enthalten absichtlich Unternehmen, die noch nicht auf dem Weg zur Erreichung des 1,5\textdegree C-Ziels sind, und versuchen stattdessen, die Ausrichtung der investierten Unternehmen zu verbessern, um auf diese Weise im Laufe der Zeit einen wachsenden Anteil der Wirtschaft klimafreundlich zu machen und so aktiv zur Erreichung der Klimaziele beizutragen. Die oben genannte Kombination von Indikatoren und ihre Darstellung werden vom Schweizer Bundesrat als aktuelle Best Practice angesehen, um wissenschaftsbasierte Transparenz über die Ausrichtung der Portfolioanlagen auf die globalen Klimaziele hin zu schaffen.


\end{multicols}
```

\newpage

```{=latex}
\begin{multicols}{2}

\subsection{Verifizierte Bekenntnisse zu Netto-Null}

Die Unternehmen verpflichten sich zunehmend freiwillig zur Umstellung auf Netto-Null und legen Zwischenziele fest. Die Wirksamkeit solcher Verpflichtungen hängt davon ab, ob die Zwischenziele für die Emissionssenkung glaubwürdig, wissenschaftlich fundiert und transparent sind und durch glaubwürdige Maßnahmen zur Emissionssenkung unterstützt werden. Die folgenden Informationen beruhen auf Angaben von SBTi \textbf{\href{https://sciencebasedtargets.org/companies-taking-action}{(link)}}.

```

```{r sbti_net_zero_commitments}
fin_data_net_zero_targets <- readr::read_csv(
  file.path(analysis_inputs_dir, "fin_data_net_zero_targets.csv"),
  col_types = readr::cols_only(
    isin = "c",
    asset_type = "c",
    factset_entity_id = "c",
    has_net_zero_commitment = "l"
  )
)

peers_net_zero_commitment <- readr::read_csv(
  file.path(score_card_dir, "peers_sbti_results.csv"),
  col_types = readr::cols_only(
    investor_name = "c",
    portfolio_name = "c",
    company_share_net_zero = "d",
    exposure_share_net_zero = "d"
  )
)

data_net_zero_commitments <- prep_net_zero_commitments(
  total_portfolio = total_portfolio,
  peer_group = peer_group,
  fin_data_net_zero_targets = fin_data_net_zero_targets,
  peers_net_zero_commitment = peers_net_zero_commitment
)

portfolio_company_share_net_zero <- data_net_zero_commitments %>% 
    filter(.data$name == "company_share_net_zero") %>% 
    pull(.data$this_portfolio)
peers_company_share_net_zero <- data_net_zero_commitments %>% 
    filter(.data$name == "company_share_net_zero") %>% 
    pull(.data$peergroup)

portfolio_exposure_share_net_zero <- data_net_zero_commitments %>% 
    filter(.data$name == "exposure_share_net_zero") %>% 
    pull(.data$this_portfolio)
peers_exposure_share_net_zero <- data_net_zero_commitments %>% 
    filter(.data$name == "exposure_share_net_zero") %>% 
    pull(.data$peergroup)
```

```{=latex}

\begin{itemize}
\item Anteil des Portfolios, der öffentlichen Verpflichtungen zu Netto-Null-Emissionen und überprüften glaubwürdigen Zwischenzielen unterliegt: \textbf{`r paste0(round(portfolio_exposure_share_net_zero * 100))` \% (Peers average: `r paste0(round(peers_exposure_share_net_zero * 100))` \%)}

\item Anteil der Unternehmen im Portfolio mit verifizierten Verpflichtungen zu Netto-Null und glaubwürdigen Zwischenzielen (wie in der Swiss Scorecard 2022 angegeben): \textbf{`r paste0(round(portfolio_company_share_net_zero * 100))` \% (Peers average: `r paste0(round(peers_company_share_net_zero * 100))` \%)}
\end{itemize}
```

```{=latex}
\subsection{Management zu Netto-Null}

Finanzinstitute können ihre Anlagestrategie auf einen konsistenten Dekarbonisierungspfad von 1,5\textdegree C ausrichten.

```

```{r management_to_net_zero}
data_net_zero_available <- file.exists(file.path(score_card_dir, "management_to_net_zero.csv"))
if (data_net_zero_available) {
  management_to_net_zero_info <- readr::read_csv(
    file.path(score_card_dir, "management_to_net_zero.csv"),
    col_types = readr::cols_only(
      question = "c",
      user = "l",
      peers = "d"
    )
  )
  
  are_interim_targets_self_managed_assets_user <- management_to_net_zero_info %>% 
    filter(.data$question == "interim_targets_self_managed_assets") %>% 
    pull(.data$user)
  
  perc_interim_targets_self_managed_assets_peers <- management_to_net_zero_info %>% 
    filter(.data$question == "interim_targets_self_managed_assets") %>% 
    pull(.data$peers)
  
  are_interim_targets_external_assets_user <- management_to_net_zero_info %>% 
    filter(.data$question == "interim_targets_external_assets") %>% 
    pull(.data$user)
  
  perc_interim_targets_external_assets_peers <- management_to_net_zero_info %>% 
    filter(.data$question == "interim_targets_external_assets") %>% 
    pull(.data$peers)
  
  is_verified_commitment_net_zero_user <- management_to_net_zero_info %>% 
    filter(.data$question == "verified_commitment_net_zero") %>% 
    pull(.data$user)
  
  perc_iverified_commitment_net_zero_peers <- management_to_net_zero_info %>% 
    filter(.data$question == "verified_commitment_net_zero") %>% 
    pull(.data$peers)

}
```
```{=latex}

\begin{itemize}
\item Verfügt die Institution über konkrete Zwischenziele für das Erreichen des Netto-Null-Ziels bis 2050, zum Beispiel für 2030?
\begin{itemize}
  \item Für selbst verwaltete Vermögen im Anlagegeschäft, insbesondere börsennotierte Aktien und Unternehmensanleihen: \textbf{`r if (data_net_zero_available) {if (are_interim_targets_self_managed_assets_user) {"YES"} else {"NO"}} else {"Unknown"}` (Peers: `r if (data_net_zero_available) {paste0(round(perc_interim_targets_self_managed_assets_peers * 100),"\\% - YES")} else {"Unknown"}`)}
   \item Als Anforderungen für externe/mandatierte Anlagen/Investmentfonds, insbesondere für börsennotierte Aktien und Unternehmensanleihen: \textbf{`r if (data_net_zero_available) {if (are_interim_targets_self_managed_assets_user) {"YES"} else {"NO"}} else {"Unknown"}` (Peers: `r if (data_net_zero_available) {paste0(round(perc_interim_targets_external_assets_peers * 100),"\\% - YES")} else {"Unknown"}`)}
  \end{itemize}
\item Ist das Portfolio Teil einer von Dritten überprüften Verpflichtung des Finanzinstituts zur Netto-Null, einschließlich glaubwürdiger Zwischenziele?
  \textbf{`r if (data_net_zero_available) {if (is_verified_commitment_net_zero_user) {"YES"} else {"NO"}} else {"Unknown"}`  (Peers: `r if (data_net_zero_available) {paste0(round(perc_iverified_commitment_net_zero_peers * 100), "\\% - YES")} else {"Unknown"}`)}
 
\end{itemize}
  
```

```{=latex}
\subsection{Glaubwürdige Klimaverantwortung}

Finanzinstitute können einen Beitrag zum Übergang zu  Netto-Null leisten, indem sie gemeinsam mit den Portfolio-Unternehmen von Dritten geprüfte, wissenschaftlich fundierte Pläne für den Übergang zu  Netto-Null bis 2050 aufstellen.

```

```{r credible_climate_stewardship}
data_stewardship_available <- file.exists(file.path(score_card_dir, "credible_climate_stewardship.csv"))
if (data_stewardship_available) {
  credible_climate_stewardship_info <- readr::read_csv(
    file.path(score_card_dir, "credible_climate_stewardship.csv"),
    col_types = readr::cols_only(
      question = "c",
      user = "d",
      peers = "d"
    )
  )
  
  active_climate_engagement_user <- credible_climate_stewardship_info %>% 
    filter(.data$question == "active_climate_engagement") %>% 
    pull(.data$user)
  
  perc_active_climate_engagement_peers <- credible_climate_stewardship_info %>% 
    filter(.data$question == "active_climate_engagement") %>% 
    pull(.data$peers)
  
  share_active_enagagement_user <- credible_climate_stewardship_info %>% 
    filter(.data$question == "share_active_engagement") %>% 
    pull(.data$user)
  
  avg_share_active_enagagement_peers <- credible_climate_stewardship_info %>% 
    filter(.data$question == "share_active_engagement") %>% 
    pull(.data$peers)
  
  share_active_votes_user <- credible_climate_stewardship_info %>% 
    filter(.data$question == "share_active_votes") %>% 
    pull(.data$user)
  
  avg_share_active_votes_peers <- credible_climate_stewardship_info %>% 
    filter(.data$question == "share_active_votes") %>% 
    pull(.data$peers)
  
  is_clim_engagement_initiative_user <- credible_climate_stewardship_info %>% 
    filter(.data$question == "clim_engagement_initiative") %>% 
    pull(.data$user)
  
  perc_clim_engagement_initiative_peers <- credible_climate_stewardship_info %>% 
    filter(.data$question == "clim_engagement_initiative") %>% 
    pull(.data$peers)
}

```

```{=latex}

\begin{itemize}
\item Unterliegen die Unternehmen des Portfolios einem glaubwürdigen Stewardship Im Bezug auf den Klimawandel?
\textbf{`r if (data_stewardship_available) {if (active_climate_engagement_user == 1) {"YES"} else {"NO"}} else {"Unknown"}` (Peers: `r if (data_stewardship_available) {paste0(round(perc_active_climate_engagement_peers * 100),"\\% - YES")} else {"Unknown"}`)}
\begin{itemize}
  \item Anteil der Unternehmen, die sich derzeit aktiv für den Klimaschutz einsetzen: \textbf{`r if (data_stewardship_available) {paste0(round(share_active_enagagement_user * 100), "\\%")} else {"Unknown"}` (Peers average: `r if (data_stewardship_available) {paste0(round(avg_share_active_enagagement_peers * 100),"\\%")} else {"Unknown"}`)}
   \item Share of climate votes supported: \textbf{`r if (data_stewardship_available) {paste0(round(share_active_votes_user * 100), "\\%")} else {"Unknown"}` (Peers average: `r if (data_stewardship_available) {paste0(round(avg_share_active_votes_peers * 100),"\\%")} else {"Unknown"}`)}
  \end{itemize}
\item Ist das Finanzinstitut Mitglied in einer Klimainitiative?
  \textbf{`r if (data_stewardship_available) {if (is_clim_engagement_initiative_user == 1) {"YES"} else {"NO"}} else {"Unknown"}`  (Peers: `r if (data_stewardship_available) {paste0(round(perc_active_climate_engagement_peers * 100), "\\% - YES")} else {"Unknown"}`)}
 
\end{itemize}
\end{multicols}
  
```

\newpage

```{=latex}
\begin{scheader}
\section{Klimaverträglichkeitsindikatoren}


\subsection{PACTA-Kurzfassung 2024}

MINDESTKRITERIEN FÜR DIE SWISS CLIMATE SCORES UND DEREN UMSETZUNG IM PACTA-KIMATEST

\end{scheader}
```

### CO~2~-Fussabdruck

Der Indikator „CO~2~-Fussabdruck“ umfasst den CO~2~-Fussabdruck (CO~2~e/CHF Mio. investiert), nicht aber die CO~2~-Intensität (Emissionen pro Umsatz), wie dies bei den «Swiss Climate Scores» der Fall ist. Die zwingenden Anforderungen werden erfüllt.

Zwingende Anforderungen: 

* Einbezug von Scope 1, 2 und relevanten Scope 3 Emissionen.
* Der Einbezug von Scope 3 Emissionen muss sich mindestens am Zeitplan der EU-Referenzwerte-Verordnung 2019/2089 orientieren.

### Exposition gegenüber fossilen Brennstoffen und erneuerbaren Energien: 
**Expositionsbewertung in dieser Zusammenfassung:** weicht von den Anforderungen des Schweizer Vorschlags ab (siehe unten).

Der Exposure Score in diesem Dokument weicht vom Vorschlag des Swiss Climate Scores ab. Während bei den Swiss Climate Scores der Anteil der Unternehmen mit fossilen Aktivitäten gemessen wird, erfasst der Indikator für die PACTA-Exposition das finanzielle Engagement (als verwaltetes Vermögen in \%) dieses Portfolios in den jeweiligen Technologien. Die PACTA-Exposition basiert nicht auf Umsatzdaten, sondern auf Asset-Level-Daten, die die tatsächlichen physischen Aktivitäten abbilden. Diese Aktivitäten werden dann den Wertpapieren und anschliessend dem Portfolio zugeordnet. Die Portfolioallokation erfolgt anhand des Ansatzes der Portfoliogewichtung, bei dem die Technologie-Exposition des Portfolios auf der Grundlage der Gewichtung jeder Position innerhalb des Portfolios berechnet wird.

Spezifizierungen:

* Der Indikator zeigt das finanzielle Engagement in jeder Technologie auf der Grundlage des Technologiemix der einzelnen Unternehmen an.
* Der Indikator basiert auf physischen Asset-Level-Unternehmensdaten und nicht auf Umsatzdaten.
* Der Indikator zeigt nur die Exposition gegenüber dem Kernmarkt eines Unternehmens (hier: Kohle, Öl und Gas, Stromerzeugung). Dies bedeutet, dass z. B. die Kraftwerke von Apple nicht berücksichtigt werden, da das Kerngeschäft von Apple nicht die Stromerzeugung ist.
Der Indikator gibt Auskunft darüber, wie stark ein Portfolio gegenüber verschiedenen Technologien innerhalb desselben Sektors exponiert ist (z. B. Stromerzeugung aus fossilen Brennstoffen im Vergleich zu Stromerzeugung aus erneuerbaren Energien).
* Bei der Ermittlung der Emissionen von Aktivitäten wird je nach Sektor unterschiedlich vorgegangen. Im Öl- und Gassektor werden die Upstream-Aktivitäten, im Kohlesektor der Kohlebergbau und im Elektrizizätssektor die Stromerzeugung mitberücksichtigt. Weitere Informationen finden Sie in der Dokumentation zum Gesamtscore auf der nächsten Seite.

Um die Transition zu fördern, sind Investitionen in Klimalösungen entscheidend, die nicht durch CO~2~-Emissionskennzahlen erfasst werden können. Aus diesem Grund ist in der Expositionstabelle auch das Engagement in erneuerbaren Energien enthalten. In diesem Abschnitt der Zusammenfassung spiegelt diese Kennzahl das Engagement in erneuerbaren Energien wider: Wasserkraft, Biomasse, Solar-PV, Wind Onshore, Biogas, Wind Offshore, Geothermie, Solar-CSP, Solar-CPV und Meer.

**Zwingende Anforderungen der Swiss Climate Scores:**

Für die Indikatoren „Kohle“ und „Andere fossile Brennstoffe“:

* Der Schwellenwert von 5\% der Einnahmen (PAI4 gemäß EU-SFDR-Verordnung 2019/2088) gilt sowohl für Aktivitäten, die direkt mit der Exploration und Produktion fossiler Brennstoffe verbunden sind, als auch – sofern Daten verfügbar sind - für Aktivitäten, die diese Produktion finanzieren (für Kohle gemäss der "Global Coal Exit List" oder ähnlichem).
* Der Umfang der Aktivitäten umfasst die gesamte Wertschöpfungskette von der Exploration, dem Bergbau, der Gewinnung, der Produktion, der Verarbeitung, der Lagerung, der Raffination und dem Vertrieb, einschließlich Transport, Lagerung und Handel (im Einklang mit der EU-SFDR-Verordnung 2019/2088).

### Verifizierte Bekenntnisse zu Netto-Null

_Die Mindestanforderungen werden erfüllt, und das RMI stellt den Finanzinstituten auch die frühere Version der Kennzahl zur Verfügung, um eine nützliche Vergleichsgrundlage zu schaffen._

Mindestkriterien und Erläuterungen zur Umsetzung:

* Unternehmen müssen sich öffentlich dazu verpflichtet haben, bis 2050 netto null zu erreichen, oder sie müssen gesetzlich dazu verpflichtet sein. Ihre kurzfristigen Ziele müssen von einem externen Anbieter zertifiziert sein, z. B: Science Based Targets initiative (SBTi).

### Management auf Netto-Null 

_Die Angaben zu diesem Indikator weichen von den zwingenden Anforderungen für die Swiss Climate Scores ab (siehe unten)._

Die ursprüngliche Frage „Beinhaltet die Anlagestrategie das Ziel, die Treibhausgasemissionen der zugrunde liegenden Investitionen durch konkrete kurz- (1-3 Jahre) oder mittelfristige (5 Jahre) Ziele zu reduzieren? **NEIN/JA**” wurde wie folgt umformuliert: „Verfügt die Einrichtung über konkrete Zwischenziele für das Erreichen des Netto-Null-Ziels bis 2050, z. B. 2030?“ Diese Änderung zielt darauf ab, die in der qualitativen Umfrage gestellte Frage besser zu erfassen.

Die Antworten, die für jede Frage berücksichtigt wurden, sind im Folgenden aufgeführt:

* Verfügt die Institution über konkrete Zwischenziele für das Erreichen des Netto-Null-Ziels bis 2050, z. B. für 2030? 
    * Umsetzung: Die Ergebnisse dieses Abschnitts spiegeln die Antworten wider, die die Finanzinstitute in Abschnitt 3 der qualitativen Umfrage gegeben haben. 
* Ist das Portfolio Teil einer von Dritten überprüften Verpflichtung des Finanzinstituts zur Netto-Nullstellung, einschließlich glaubwürdiger Zwischenziele? 
    * Umsetzung: „Ja“ bedeutet, dass der Nutzer in der qualitativen Umfrage angegeben hat, dass sich seine Organisation als Mitglied einer unabhängigen Initiative in Frage 1, Abschnitt 3 der qualitativen Umfrage öffentlich dazu verpflichtet hat.


**Zwingende Anforderungen für die Swiss Climate Scores:**

* Um Portfolios als Teil eines von Dritten verifizierten Engagements für Netto-Null einzubeziehen, müssen sie Teil der öffentlich kommunizierten Netto-Null-Ziele unter einer der sektorspezifischen Allianzen der Glasgow Financial Alliance for Net-Zero (GFANZ) sein.
* Wurde angegeben, dass die Anlagestrategie das Ziel verfolgt, die Treibhausgasemissionen des Portfolios oder der zugrunde liegenden Anlagen zu reduzieren, müssen die einbezogenen Scope-3-Emissionen mindestens an den in der EU-Benchmark-Verordnung 2019/2089 beschriebenen Zeitplan angepasst werden.


### Glaubwürdige Klimaverantwortung

_**Umsetzung:** weicht von den strikten Anforderungen für die Swiss Climate Scores ab (siehe unten)._

Die in diesem Abschnitt dargestellten Ergebnisse basieren auf den Antworten der Nutzer auf die in der qualitativen Umfrage gestellten Fragen und weichen daher von den strikten Anforderungen für die Swiss Climate Scores ab (siehe unten). Finanzinstitute sollten überprüfen, ob sie die strikten Anforderungen des Swiss Climate Scores erfüllen.

Die Antworten, die für jede Frage berücksichtigt wurden, sind im Folgenden aufgeführt:

* Unterliegen die Unternehmen im Portfolio einer glaubwürdigen Stewardship für den Klimawandel? 
  * Umsetzung: „Ja“ bedeutet, dass der Nutzer in der qualitativen Umfrage angegeben hat, dass seine Organisation sich engagiert oder dass sie direkt Stimmrechte ausübt oder eine dieser Optionen ganz oder teilweise auslagert.
* Anteil des Portfolios, der aktivem Engagement unterliegt: 
  * Umsetzung: Vom Nutzer in der qualitativen Umfrage angegebener Wert.
* Anteil der Abstimmungen über Klimabeschlüsse im letzten Jahr, die mit einem Netto-Null-Ziel für 2050 vereinbar sind.
  * Umsetzung: Vom Nutzer in der qualitativen Umfrage angegebener Wert.
* Ist das Finanzinstitut Mitglied in einer Klimainitiative?
  * Umsetzung: „Ja“ bedeutet, dass der Nutzer die ersten beiden Optionen in Abschnitt 6 des qualitativen Fragebogens mit ‚Ja‘ beantwortet hat: „Ja, Mitglied einer nicht-kommerziellen, gemeinschaftlichen Engagement-Initiative“ und/oder ‚Ja, wir vergeben einen Klima-Engagement-Vertrag an kommerzielle Anbieter‘.

**Strikte Anforderungen für Swiss Score:**

* Abstimmungen/Stimmrechtsvertretungen sollten mit dem Ziel übereinstimmen, bis 2050 Netto-Null zu erreichen.
* Jede verknüpfte Strategie für das Klimaengagement sollte mit dem Ziel übereinstimmen, bis 2050 Netto-Null zu erreichen. Ein Beispiel für eine Initiative zum Engagement für den Klimaschutz ist Climate Action 100+.
* Das Eskalationsverfahren ist klar definiert und transparent gemacht.

### PACTA Aggregierter Score zur Klimaausrichtung

**Umsetzung:**

* PACTA misst die Verträglichkeit der 5 Jahre vorausschauenden Produktionspläne der Unternehmen mit dem WEO 2023 Szenario. 
* Die Sektor-Scores werden zu einem Score zusammengefasst.
* Die meisten klimarelevanten Sektoren, einschliesslich ihrer jeweiligen Beiträge sind einbezogen.
* Anwendungsfall: 
  * Finanzinstitute können intern und extern einfach und verständlich über ihre Klima-Performance kommunizieren.
  * Anleger können die Portfolioprioritäten verstehen und sich über die potenziellen langfristigen Risiken der Transition informieren.
  * Die Aufsichtsbehörden sind in der Lage, die Positionierung des Finanzinstituts in Bezug auf den Klimawandel im Vergleich zu seinen Peers zu verstehen.

**Zwingende Anforderungen an die Datenanbieter:**

* Lassen Sie sich vom 2050-Netto-Null-Ziel leiten, welches mit der 1,5$\text{\textdegree}$C-Erwärmungsgrenze des Klimaübereinkommen von Paris und den neuesten Erkenntnissen des Weltklimarats im Einklang steht.
* Befolgen Sie die technischen Überlegungen des TCFD 2021 PAT-Berichts „Measuring Portfolio Alignment - technical considerations“ („Messung der Klimaausrichtung des Portfolios – technische Überlegungen“). Halten Sie insbesondere folgende Punkte ein:
  * Wählen Sie ein 1,5$\text{\textdegree}$C-Szenario, das mindestens den von der Science Based Targets Initiative (SBTi) in dem Dokument „Foundations of Science-Based Target Setting“ („Grundlagen der wissenschaftsbasierten Zielsetzung“) dargelegten Kriterien entspricht (Betrachtung 7).
  * Priorisieren Sie granulare Benchmarks, wenn diese wesentliche Unterschiede in der Realisierbarkeit der Dekarbonisierung zwischen Branchen oder Regionen aufzeigen (Betrachtung 8).
  * Beziehen Sie Scope-3-Emissionen für die Sektoren ein, die am bedeutendsten sind und für die Benchmarks leicht aus bestehenden Szenarien entnommen werden können (fossile Brennstoffe, Bergbau, Automobilindustrie) (Betrachtung 11). 
  * Zusatz: Beachten Sie, dass PACTA nicht auf den Emissionen, sondern auf den Produktionsplänen der Unternehmen basiert. Die produktionsbasierte Analyse ermöglicht es, die folgenden Bereiche so genau wie möglich abzubilden: 
    * Scope 1 und 2 für die Stahlproduktion
    * Scope 3 für die Gewinnung fossiler Brennstoffe und die Automobilproduktion
    * Scope 1 für die Stromerzeugung und die Luftfahrt
* Erlauben Sie der Schweizer Regierung, die aggregierten impliziten Temperaturwerte basierend auf Ihrer Methodik für die folgenden Indizes offenzulegen, um sie mit anderen Anbietern zu vergleichen: SMI, MSCI World, MSCI World Materials, MSCI World Industrials, MSCI World Utilities, MSCI World Real Estate.

**Wichtige, aber nicht zwingende Anforderungen an die Datenanbieter:**

Verwendete Benchmarks:

* Zumindest sollte bei den emissionsintensiven Sektoren ein Ansatz für die Teilsektoren gewählt werden, bei dem die Benchmarks auf externen, replizierbaren, wissenschaftlichen Studien beruhen, wobei den Unternehmen ein „fairer Anteil“ am globalen CO~2~-Budget auf der Grundlage ihres Aktivitäten-Mix zugewiesen wird.
* Klimalösungen, insbesondere für den Stromsektor, sollten ebenfalls erfasst und mit dem jeweiligen Szenario verglichen werden, da der Ausbau der erneuerbaren Energien laut IEA ein Schlüsselfaktor für die Transition ist. 

Langfristige Unternehmensziele, kurzfristige Massnahmen und Datenquellen:

* Kurzfristige Investitionspläne einbeziehen.
* Verwenden Sie nach Möglichkeit von Dritten verifizierte Daten auf Vermögenswert-Ebene. Seien Sie bei den Datenquellen so transparent wie möglich.
* Daten zu vermiedenen Emissionen auf Unternehmensebene sollten nicht berücksichtigt werden, da es keine Standards für die Berichterstattung über vermiedene Emissionen gibt und diese Berechnung mit technischen Herausforderungen und Problemen verbunden ist. Stattdessen sollten Klimalösungen berücksichtigt werden, zumindest Strom aus erneuerbaren Energien.
* _Anforderungen nicht erfüllt:_ 
  * Beurteilen Sie die Glaubwürdigkeit der Emissionsreduzierungspläne der Unternehmen und berücksichtigen Sie, ob sie extern auf ihre wissenschaftliche Fundiertheit hin validiert worden sind (z. B. durch SBTi) und im Einklang mit dem 2050-Netto-Null-Ziel stehen. 
  * Überprüfen Sie, ob die kurzfristigen Massnahmen mit den langfristigen Verpflichtungen im Einklang stehen.
  * Der Einbezug von Scope-3-Emissionen muss sich mindestens am Zeitplan der EU-Referenzwerte-Verordnung 2019/2089 orientieren. 

Zur Berechnung der Klimaausrichtung des Portfolios:

* _Zusatz:_ Der PACTA-Gesamtscore zur Klimaausrichtung ist keine Bewertung des impliziten Temperaturanstiegs (ITR). Aus diesem Grund kann PACTA für den Score selbst kein Konfidenzniveau angeben. Stattdessen gibt es folgende Konfidenz-Szenarien: 


  * 50 % Wahrscheinlichkeit, dass die Erwärmung im Jahr 2100 für das Szenario „Net Zero by 2050“ (WEO 2023) 1,4$\text{\textdegree}$C nicht überschreitet
  * 50\% Wahrscheinlichkeit, dass die Erwärmung im Jahr 2100 für das Szenario „Announced Pledges“ (WEO 2023) 1,7$\text{\textdegree}$C nicht überschreitet
  * 50 % Wahrscheinlichkeit, dass die Erwärmung im Jahr 2100 für das Baseline-Szenario (WEO 2023) 2,4$\text{\textdegree}$C nicht überschreitet

Für den Schweizer Klimatest 2022 verwendete das RMI das GECO-Szenario 2021, um den PACTA Aggregated Climate Alignment Score zu ermitteln. Für die Bewertung 2024 verwendet das RMI das WEO-Szenario 2023, da es im Vergleich zum GECO-Szenario einen größeren Sektor abdeckt. Es ist erwähnenswert, dass beide Szenarien drei Szenarien mit unterschiedlichen Ambitionen umfassen. Ein 1,5$\text{\textdegree}$C Szenario, ein Szenario, das die angekündigten Ziele, einschließlich der NDCs der Länder, berücksichtigt, und ein Basisszenario. Darüber hinaus weisen die IEA-Szenarien ehrgeizigere Ziele für bestimmte Technologien auf, wie im Folgenden dargelegt wird:

* Das NZE Szenario der IEA nimmt einen schnelleren Übergang zur Elektrifizierung an als das GECO 1.5 Szenario.
* Es wird erwartet, dass Öl und Gas im APS- und NZE-Szenario im Vergleich zu den GECO-Annahmen schneller abnehmen werden.
* Auch die erneuerbaren Energien werden im STEPS-Szenario im Vergleich zur GECO2021-Basisvariante voraussichtlich doppelt so schnell zunehmen.

* _Anforderungen nicht erfüllt,_ da der Gesamtscore kein ITR-Score ist._

  * Die impliziten Temperaturwerte sollen mit einem Konfidenzniveau von 66\% statt 50\% berechnet werden. 
  * Die Erwärmungswerte werden auf Basis der kumulierten Emissionen bis 2050 berechnet, um die physikalische Beziehung zwischen kumulierten Emissionen und der Erwärmung angemessen zu berücksichtigen.


